臺灣基隆地方法院民事裁定　
109年度勞執字第29號
聲  請  人  鄭志宏  

相  對  人  蔡季資即睿伸企業社

上列當事人間勞資爭議准予強制執行事件事件，本院裁定如下：
    主  文
聲請駁回。
聲請程序費用由聲請人負擔。
    理  由
一、按勞資爭議經調解成立或仲裁者，依其內容當事人一方負私
    法上給付之義務，而不履行其義務時，他方當事人得向該管
    法院聲請裁定強制執行並暫免繳裁判費；於聲請強制執行時
    ，並暫免繳執行費。勞資爭議處理法第59條第1項定有明文 
    。
二、聲請意旨略以：聲請人與相對人於民國109年2月25日經臺北
    市政府勞資爭議調解委員會調解成立，相對人給付聲請人新
    臺幣（下同）159,051元（餘下傷病給付及核退職災醫療費
    差額），為此聲請裁定准予強制執行等語。
三、經查，兩造關於職業災害之爭議，前經臺北市政府勞資爭議
    調解，於109年2月25日調解成立，其成立內容如調解方案所
    載，即「三、調解方案：1.勞資雙方同意就勞方108年12月2
    1日所生之職業災害，由資方給付60萬元達成和解，上開金
    額資方應於109年3月20日、109年4月20日、109年5月20日共
    3期，每期各為新臺幣20萬元，資方應於每期到期日前，各
    匯入勞方原薪資帳戶，如一期未如期給付，視為全部到期。
    2.勞方同意於2星期內（109年3月13日前）檢具診斷書2份，
    X光片2份及醫療費用收據2份，寄達資方住所（地址略），
    以便資方代為申請勞保各項給付。3.勞資雙方合意於109年6
    月30日終止雙方勞動契約，勞方因職業傷病未能工作工資已
    包函於前開和解金中。4.勞資雙方同意就本爭議及勞僱關係
    存續期間，因勞動契約或因勞動契約所衍生之民、刑事及行
    政之申訴權利等皆拋棄，不得再對他方為其他主張、請求或
    申訴，如已申訴或檢舉者，應於本和解成立之日起三日內負
    責撤回…。（其餘部分與本院判斷無涉，從略）」。聲請人
    所請求裁定之「醫療核退及傷病給付」部分，雖於臺北市政
    府勞動局勞資爭議調解記錄第二、3.調解（人）委員之建議
    ，其中第⑵點記載：「…雙方經協商後，勞方同意再由資方給
    付60萬元和解，之後勞保給付核退職災醫療費用89,780元及
    勞保傷病給付9個月143,913元，核退金額歸屬勞方，公司不
    主張扣抵，且如未達上開金額，公司同意補足差額，希勞方
    和解金額由資方以分期方式給付。」等語，惟此「勞保給付
    核退職災醫療費用89,780元及勞保傷病給付」，並非記載於
    調解成立內容中，自不屬調解成立內容之範圍。而相對人已
    經給付聲請人60萬元等情，亦據聲請人於本院陳述明確（本
    院109年11月11日調查程序筆錄）。至於聲請人以：相對人
    給付之60萬元包括工地團保保險等語，惟觀之本件調解成立
    內容，並未記載相對人所應給付之60萬元係不包括團體保險
    ，是如聲請人認為權益受損，或認為對於相對人有其他權利
    可資主張，均屬另一問題，應另循法律途徑解決。綜上，聲
    請人聲請裁定強制執行之請求，並不包括於本件調解成立內
    容範圍，是本件聲請為無理由，應予駁回。
四、依非訟事件法第21號第2項、民事訴訟法第95條、第78條，
    裁定如主文。
中　　華　　民　　國　　109 　年　　11　　月　　13　　日
                  民事庭法　官　高偉文
以上以上正本係照原本作成。
如對本裁定抗告須於裁定送達後十日內向本院提出抗告狀，並繳
納抗告費新臺幣一千元。
中　　華　　民　　國　　109 　年　　11　　月　　13　　日
                        書記官　王人俊